【裁判字號】    98,訴,1588
【裁判日期】    981231
【裁判案由】    損害賠償
【裁判全文】
臺灣高雄地方法院民事判決              98年度訴字第1588號
原      告  乙○○
訴訟代理人  丙○○
被      告  丁○○
                      （現於高.
當事人間請求損害賠償事件，本院民國98年12月10日言詞辯論終
結，判決如下：
    主  文
被告應給付原告新台幣陸拾萬零貳拾貳元，及自民國九十八年六
月五日起至清償日止，按周年利率百分之五計算之利息。
原告其餘之訴駁回。
訴訟費用由被告負擔十分之六，餘由原告負擔。
    事實及理由
壹、程序事項：
    按，訴狀送達後，原告不得將原訴變更或追加他訴，但擴張
    或減縮應受判決事項之聲明者，不在此限，民事訴訟法第25
    5 條第1 項第3 款定有明文。本件原告起訴時原請求被告給
    付新臺幣（下同）1,010,418 元，及自起訴狀繕本送達翌日
    起至清償日止，按週年利率5%計算之利息，嗣於起訴狀繕本
    送達後減縮為請求被告給付669,401 元，及自起訴狀繕本送
    達翌日起至清償日止，按週年利率5%計算之利息，核屬減縮
    應受判決事項之聲明，核無不合，應予准許。
貳、實體事項:
一、原告主張：被告於民國97年2 月4 日18時50分許，駕駛車號
    U7-0800 號自小客車延高雄市○○○路，由東向西行駛至該
    路與林森一路交岔路口時，於五福二路係紅燈之情形下仍闖
    越紅燈，適原告騎乘車號YPD-039 號輕型機車行，停車於林
    森一路之機車待轉區○○○○○路轉為綠燈後起步由北向南
    延林森一路行駛，致遭闖越紅燈之被告撞及，而受有左踝關
    節開放性骨折併踝關節脫臼、脛腓韌帶聯合斷裂、左上中央
    門齒假牙金屬牙冠破裂等傷害，並造成被告騎乘之機車毀損
    ，原告因此而支出受傷部份之醫療費用及車資新台幣（下同
    ）40,991元、看護費用156,00 0元、購買輪椅之費用3,900
    元、假牙修補部分之醫療費用及車資24,710元、機車修復費
    800 元，並因此受有11個月不能工作之工作損失143,000 元
    ，另原告因本件車禍事故身心受有重大痛苦並請求精神慰藉
    金300,000 元，上開金額合計共為66 9,401元，爰依侵權行
    為之法律關係提起本訴等語。並聲明請求：被告應給付原告
    66 9,401元，及自起訴狀繕本送達翌日起至清償日止，按年
    息5%計算之利息。
二、被告則以：其對原告主張係被告闖紅燈肇事及原告請求之各
    項金額不爭執，但被告曾為原告繳納醫療費用22,009元，另
    原告已領取之強制汽車責任險理賠金額47,370元均應扣除等
    語，資為抗辯。並聲明：駁回原告之訴。
三、兩造不爭執事項：
（一）被告於97年2 月4 日18時50分許，駕駛自小客車行經上開
      交岔路口時闖越紅燈撞及原告，造成原告因而受有左踝關
      節開放性骨折併踝關節脫臼、脛腓韌帶聯合斷裂、左上中
      央門齒假牙金屬牙冠破裂等傷害，並造成被告騎乘之機車
      毀損。並有原告之高雄市立聯合醫院診斷證明書，及高雄
      市政府警察局交通大隊檢送之道路交通事故現場圖、道路
      交通事故調查報告表（一）、（二）、交通事故談話紀錄
      、現場目擊證人張凱勝之談話紀錄、現場照片等在卷可稽
      。
（二）原告因此而支出受傷部份之醫療費用及車資40,991元、看
      護費用156,00 0元、購買輪椅之費用3,900 元、假牙修補
      部分之醫療費用及車資24,710元、機車修復費800 元（已
      扣除折舊），並因此受有11個月不能工作之工作損失143,
      000 元。並有原告之高雄市立聯合醫院、文雄醫院、聖功
      醫院等之醫療費用收據及證明書、車資證明單及收據、看
      護人甲○○出具之看護證明及收據、購買輪椅費用之順安
      醫療儀器行收據、原告任職之慈恩藝文中心證明書、修復
      機車之展飛機車行統一發票、高雄市立聯合醫院函等在卷
      可稽。
（三）經兩造協商後兩造均認為原告請求之精神慰藉金300,000
      元為適當公允。並有兩造之言詞辯論筆錄及兩造之稅務電
      子閘門財產所得調件明細表在卷可稽。
（四）被告曾為原告繳納醫療費用22,009元。
（五）原告已領取之強制汽車責任險理賠金額為47,370元。並有
      原告領取賠償金之存褶匯款資料在卷可稽。
四、兩造爭執事項：
    原告所得請求之金額為多少？
五、原告所得請求之金額為多少？
（一）按「因故意或過失，不法侵害他人之權利者，負損害賠償
      責任。」；「汽車、機車或其他非依軌道行駛之動力車輛
      ，在使用中加損害於他人者，駕駛人應賠償因此所生之損
      害。但於防止損害之發生，已盡相當之注意者，不在此限
      。」；「不法侵害他人之身體或健康者，對於被害人因此
      喪失或減少勞動能力或增加生活上之需要時，應負損害賠
      償責任。」；「不法侵害他人之身體、健康、名譽、自由
      、信用、隱私、貞操，或不法侵害其他人格法益而情節重
      大者，被害人雖非財產上之損害，亦得請求賠償相當之金
      額。」，民法第184 條第1 項前段、第191 條之2 、第
      193 條第1 項、第195 條第1 項前段分別定有明文。
（二）被告駕車過失肇事致原告受有上開傷害及損害等之事實屬
      實，業如前述，原告自得依上開規定請求被告賠償因此所
      受之損害。而就原告得請求被告賠償受傷部份之醫療費用
      及車資40,991元、看護費用156,00 0元、購買輪椅之費用
      3,900 元、假牙修補部分之醫療費用及車資24,710元、機
      車修復費800 元、11個月不能工作之工作損失143,000 元
      、精神慰藉金300,000 元，合計共66 9,401元，為兩造所
      不爭執，自應准許。另被告曾為原告繳納醫療費用22,009
      元，亦為兩造所不爭執，自應扣除，依此計算，原告得請
      求被告賠償之金額應為647,392 元。
（三）次按「保險人依本法規定所為之保險給付，視為被保險人
      損害賠償金額之一部分；被保險人受賠償請求時，得扣除
      之。」，強制汽車責任保險法第32條定有明文。原告共已
      領取汽車強制責任保險理賠47,370元，為兩造不爭執之事
      實，業見前述。從而原告得請求被告賠償之金額，於扣除
      已領取之強制汽車責任險賠償保險金額後應為600,022 元
      。
六、綜上所述，原告依侵權行為之法律關係請求被告給付之上開
    金額及利息，於600,022 元，及自起訴狀繕本送達翌日之98
    年6 月5 日起至清償日止，按週年利率5%計算之利息部份，
    為有理由，應予准許；至於原告逾此部分之請求，為無理由
    ，應予駁回。
七、訴訟費用負擔之依據：民事訴訟法第79條。
中    華    民    國    98    年    12    月    31    日
                  民事第四庭法  官  郭文通
正本係照原本作成。
如對本判決上訴，須於判決送達後20日內向本院提出上訴狀。
中    華    民    國    98    年    12    月    31    日
                            書記官  卓榮杰


司法院資訊處製作；財團法人民間司法改革基金會備份。
